臺灣基隆地方法院刑事判決　　　　　　　100年度訴字第700號
公　訴　人　臺灣基隆地方法院檢察署檢察官
被　　　告　趙隆仁
上列被告因違反毒品危害防制條例案件，經檢察官提起公訴（10
0 年度毒偵字第1711號），暨移請併案審理（100 年度毒偵字第
2131號），被告於準備程序中就被訴事實為有罪之陳述，本院合
議庭裁定由受命法官獨任進行簡式審判程序，判決如下：
    主  文
趙隆仁施用第一級毒品，累犯，處有期徒刑陸月，如易科罰金，
以新臺幣壹仟元折算壹日。扣案注射針筒貳支均沒收。
    事  實
一、趙隆仁前因竊盜案件，經臺灣高等法院以90年度上易字第10
    51號判處有期徒刑8 月確定，復因強盜案件，經本院以91年
    度訴緝字第43號判處有期徒刑5 年確定，上開二案嗣經本院
    以96年度聲減字第1273號裁定，就前述竊盜罪依法減刑，並
    與前述強盜罪合併定應執行有期徒刑5 年4 月確定，其入監
    執行後，於民國97年7 月23日假釋出監付保護管束，嗣於98
    年7 月15日假釋期滿未經撤銷假釋，其未執行之刑以已執行
    論而視為執行完畢（構成累犯）。其另因施用毒品案件，經
    本院裁定送觀察、勒戒，執行後因有繼續施用毒品傾向，經
    本院裁定送強制戒治，嗣因認無繼續戒治之必要，於99年 5
    月31日強制戒治執行完畢釋放，並由臺灣基隆地方法院檢察
    署檢察官以99年度戒毒偵字第11號為不起訴處分確定。其於
    前述強制戒治執行完畢釋放後之5 年內，又因施用第一、二
    級毒品案件，經本院以100 年度訴字第49號判處有期徒刑 5
    月、2 月，應執行有期徒刑6 月，經臺灣高等法院以100 年
    度上訴字第1537號判決駁回上訴，復經最高法院以100 年度
    台上字第4561號判決駁回上訴確定；再因施用第一、二級毒
    品案件，經本院以100 年度訴字第644 號判處有期徒刑6 月
    、2 月、2 月，應執行有期徒刑8 月確定（前述二案現正執
    行中）。
二、趙隆仁復基於施用第一級毒品之犯意，於100 年8 月12日接
    近中午時分，在其基隆市○○區○○路14巷53號住處內（起
    訴書載為於100 年8 月12日下午4 時10分為警採尿往前回溯
    24小時內之某時，在不詳處所；業經公訴檢察官當庭更正）
    ，以將第一級毒品海洛因加水置於針筒內注射於身體之方式
    ，施用海洛因一次。嗣於同日下午3 時許，基隆市警察局警
    員持檢察官核發之拘票至其上址住處執行拘提，當場扣得其
    所有針筒二支，並徵得其同意，於同日下午4 時10分許對其
    採尿；又其因係施用毒品列管人口，基隆市警察局第二分局
    警員通知其到案接受採尿，其於翌日（13日）晚上7 時許至
    東光派出所報到，警員徵得其同意，於該日晚上7 時53分許
    對其採尿；二次採集之尿液經送驗結果，均呈海洛因代謝後
    之嗎啡陽性反應，而悉上情。
三、案經基隆市警察局移請臺灣基隆地方法院檢察署檢察官偵查
    起訴，暨基隆市警察局第二分局報請同署檢察官偵查後移請
    併案審理。
    理  由
一、被告趙隆仁所犯為死刑、無期徒刑、最輕本刑3 年以上有期
    徒刑以外之罪，亦非屬高等法院管轄之第一審案件，其於準
    備程序進行中，先就被訴事實為有罪之陳述，經告知簡式審
    判程序之旨，並聽取檢察官、被告之意見後，本院合議庭依
    刑事訴訟法第273 條之1 第1 項裁定進行簡式審判程序，是
    本案之證據調查，依同法第273 條之2 規定，不受同法第15
    9 條第1 項、第161 條之2 、第161 條之3 、第163 條之 1
    ，及第164 條至第170 條所規定證據能力認定及調查方式之
    限制，合先敘明。
二、按觀察、勒戒或強制戒治執行完畢釋放後，5 年內再犯毒品
    危害防制條例第10條之罪者，檢察官或少年法院（地方法院
    少年法庭）應依法追訴或裁定交付審理，同條例第23條第 2
    項定有明文。查被告前曾因施用毒品案件，經送觀察、勒戒
    及強制戒治，於99年5 月31日執行完畢釋放，並由臺灣基隆
    地方法院檢察署檢察官為不起訴處分確定，且於前述觀察、
    勒戒及強制戒治執行完畢釋放後5 年內，又犯施用毒品案件
    ，經起訴判處罪刑等情（詳如事實欄一所載），有臺灣基隆
    地方法院檢察署刑案資料查註紀錄表及臺灣高等法院被告前
    案紀錄表在卷足稽，本案施用毒品犯行亦係在前述觀察、勒
    戒及強制戒治執行完畢釋放後5 年內所為，依首揭規定意旨
    ，自應由檢察官依法追訴，是本件起訴程序並無違誤。
三、上揭犯罪事實，業據被告於本院準備程序及審理程序中自白
    承認，且其前後二次經警員採集尿液送驗結果，均呈海洛因
    代謝後之嗎啡陽性反應，有基隆市警察局偵辦毒品案件尿液
    檢體對照表、臺灣尖端先進生技醫藥股份有限公司出具之濫
    用藥物檢驗報告、列管毒品人口尿液檢體採集送驗紀錄表、
    臺灣檢驗科技股份有限公司出具之濫用藥物檢驗報告各一份
    在卷可參（100 年度毒偵字第1711號卷第22頁、第87頁；10
    0 年度毒偵字第2131號卷第9 頁、第8 頁），此外，尚有注
    射針筒二支扣案足憑。前述二份濫用藥物檢驗報告顯示，其
    於100 年8 月12日下午4 時10分許採集之尿液（基隆市警察
    局少年警察隊採尿），檢出嗎啡濃度22740ng/ml，於同年月
    13日晚上7 時53分許採集之尿液（基隆市警察局第二分局東
    光派出所採尿），檢出嗎啡濃度4992ng/ml， 可見第二次採
    尿驗出之濃度較第一次採尿驗出之濃度為低，核與海洛因經
    人體代謝後體內嗎啡濃度逐漸降低之情狀相符，足徵其二次
    受採尿前確實僅有一次施用海洛因之行為，亦足認被告上開
    具任意性之自白確屬實情，堪可採信；而公訴檢察官亦當庭
    表示將犯罪事實所載施用時間、地點、方式均更正如被告審
    理時所述（本院卷第51頁）。綜上所述，本案事證明確，被
    告犯行足堪認定。
四、查海洛因係屬毒品危害防制條例第2 條第2 項第1 款所列之
    第一級毒品，故核被告所為，係犯毒品危害防制條例第10條
    第1 項之施用第一級毒品罪。被告於施用前持有第一級毒品
    之低度行為，應為施用第一級毒品之高度行為所吸收，不另
    論罪。檢察官移請併案審理之犯罪事實（即100 年度毒偵字
    第2131號移送併辦意旨書），與起訴書所載之犯罪事實相同
    ，本院自應併予審理。被告有如事實欄一所載之有期徒刑執
    行完畢情形，有臺灣高等法院被告前案紀錄表在卷可參，其
    於受有期徒刑執行完畢後5 年內，故意再犯本案有期徒刑以
    上之罪，為累犯，應依刑法第47條第1 項規定加重其刑。又
    被告供稱係因病痛纏身致為本案施用毒品犯行一節，業據其
    提出行政院衛生署基隆醫院於100 年9 月19日出具之診斷證
    明書為證，其上記載病名為「頸椎椎間盤移位術後、脊髓馬
    尾徵候群併神經性膀胱炎」，且其因「第一、第二腰椎壓迫
    性骨折合併神經病變」，業經中央健康保險局審查後同意核
    發全民健康保險重大傷病證明卡（本院卷第56至59頁）；而
    其於85年間即有因腰椎骨折等病症而住院之情形，於97年間
    復因蜂窩性組織炎、腰椎狹窄、神經性膀胱炎等疾病住院治
    療，於98年間又因雙腳蜂窩性組織炎而住院治療，於98年 5
    月尚曾因第四至五節頸椎及第五至六節頸椎椎間盤突出，行
    頸椎椎間盤切除及前融合手術住院治療，且自97年12月起因
    躁鬱症開始在精神科就診，尚因重度肢體障礙領有中華民國
    身心障礙手冊，於98年2 月18日領得全民健康保險重大傷病
    免自行部分負擔證明卡等情，此為本院承辦其以往施用毒品
    案件於審理時已查知（即本院100 年度訴字第49號施用毒品
    案件，此為本院職務上所已知之事項），堪認其所述因身體
    受病痛折磨而吸食毒品等情非虛，況施用毒品本質上並非侵
    害他人法益之犯罪類型，本院認其犯罪動機堪憐，縱令對其
    所犯上開之罪僅科處法定最低刑度（指依法加重其刑後之最
    低刑度），猶屬過重，爰依刑法第59條規定，就本案犯行酌
    減其刑，且依法先加後減。爰審酌被告之素行雖不佳，以往
    有違反肅清煙毒條例、麻醉藥品管理條例等前科紀錄，有前
    述前案紀錄表可參，其教育程度僅高中畢業，曾經觀察、勒
    戒、強制戒治等處遇措施後，猶未能深切體認施用毒品對於
    自身健康之危害，及早謀求脫離毒品之生活，可見其自制力
    薄弱、反省之心不足，顯有使其接受相當刑罰處遇以教化性
    情之必要；兼衡其犯後於警詢時並未吐實，嗣於本院準備程
    序及審理程序已坦承犯行，態度尚稱良好，且施用毒品係戕
    害其個人身心健康之行為，反社會性之程度較低，對於他人
    亦未構成實害等一切情狀，量處如主文所示之刑，併諭知易
    科罰金之折算標準，以資警惕。扣案之注射針筒二支，係被
    告所有供本案犯罪所用或供預備之用之物，業據被告供明在
    卷，爰依刑法第38條第1 項第2 款規定宣告沒收。
據上論斷，應依刑事訴訟法第273 條之1 第1 項、第299 條第 1
項前段，毒品危害防制條例第10條第1 項，刑法第11條前段、第
47條第1 項、第59條、第41條第1 項前段、第38條第1 項第2 款
，判決如主文。
本案經檢察官張長樹到庭執行職務。
中    華    民    國   100    年    12    月    9     日
                  刑事第三庭  法  官  張婷妮
以上正本證明與原本無異。
如不服本判決應於收受送達後10日內向本院提出上訴書狀，並應
敘述具體理由；其未敘述上訴理由者，應於上訴期間屆滿後20日
內向本院補提理由書(均須按他造當事人之人數附繕本)「切勿逕
送上級法院」。
中    華    民    國   100    年    12    月    9     日
                              書記官  連懿婷
附錄本案論罪科刑法條
毒品危害防制條例第10條第1項
施用第一級毒品者，處 6 月以上 5 年以下有期徒刑。